# 优先级投资者出资会计处理

提问人：youxi123 时间：2018-05-04 15:07:41
陈老师，烦扰一个问题，A投资公司作为普通合伙人与有限合伙人B共同出资设立C合伙企业，A对C实际出资 50 万，B对C实际出资950 万元，合伙协议约定A对C拥有投资管理运营等一切权利，合伙企业亏损由A、B依次承担，但超出全部出资额部分由A承担无限责任，收益分配机制为平均年收益率未超过8%，按出资份额分配，超过8%，超过部分按照A20%/B80%的比例进行分配。请问：该种情形下A是否应界定为对C拥有控制权，并合并报表？若合并报表，则B出资部分列示于金融负债（其他非流动负债）还是列示与少数股东权益？若列示与金融负债，B承担亏损是否应列示于合并报表损益科目（财务费用）？

回答人：chenyiwei
这种情况下A还是代理人的可能性更大，即应由B而不是A合并C。主要考虑是A的出资比例还是太低；且Adam 业绩报酬提取比例（20%）与市场上同类私募基金管理人报酬的市场水平相当。